臺灣臺南地方法院刑事判決　　　　　　　100年度易字第374號
公　訴　人　臺灣臺南地方法院檢察署檢察官
被　　　告　鄭正心
上列被告因違反毒品危害防制條例案件，經檢察官提起公訴（10
0年度毒偵字第316號），被告就被訴事實為有罪之陳述，經本院
裁定進行簡式審判程序後，判決如下：
    主  文
鄭正心施用第二級毒品，處有期徒刑參月，如易科罰金，以新臺
幣壹仟元折算壹日。
    事  實
一、鄭正心於民國九十年間，因施用毒品案件，經本院裁定送觀
    察、勒戒，認有繼續施用之傾向，復經本院裁定強制戒治，
    執行中經裁定停止戒治，復裁定撤銷停止戒治令入戒治處所
    施以強制戒治，於九十二年二月四日執行完畢釋放，由臺灣
    臺南地方法院檢察署檢察官以九十二年度戒毒偵字第三二號
    為不起訴處分確定；其復於九十三年間，因施用毒品案件，
    經本院以九十三年度簡字第一二一五號判處有期徒刑四月確
    定；又因強盜案件，經本院以九十三年度訴字第二八０號判
    處有期徒刑八年，於上訴後經臺灣高等法院臺南分院以九十
    三年度上訴字第一０一三號、最高法院以九十四年度台上字
    第四三一八號駁回上訴確定，前開各罪經裁定減刑及定應執
    行刑為有期徒刑八年一月確定，鄭正心入監執行後於九十九
    年二月九日縮短刑期假釋出監，嗣經撤銷假釋後接續執行殘
    刑一年十一月又十一日及嗣後經另案判決確定之有期徒刑四
    月、二月，其於一００年一月十四日入監執行，應執行至一
    ０二年六月二十二日縮刑期滿（於本件不構成累犯）。詎其
    仍不思悔改，猶基於施用第二級毒品之犯意，於九十九年八
    月二十二日某時，在臺南市○○區○○里○○路一一五號公
    司內，以摻入香菸內吸食之方式，施用第二級毒品甲基安非
    他命一次。嗣於九十九年八月二十三日鄭正心因保護管束，
    至臺灣臺南地方法院檢察署觀護人室報到後，經於同日下午
    四時四十分許採驗送驗，結果呈甲基安非他命陽性反應，始
    查悉上情。
二、案經臺南市政府警察局第四分局移送臺灣臺南地方法院檢察
    署檢察官偵查起訴。
    理  由
一、上揭犯罪事實，業據被告於本院審理時供承在卷，並有臺灣
    臺南地方法院檢察署受保護管束（被告）尿液檢體監管紀錄
    表（尿液檢體編號：00000000號）及臺灣檢驗科技
    股份有限公司九十九年九月九日報告編號ＫＨ／２０１０／
    00000000號濫用藥物尿液檢驗報告各一紙在卷（詳
    臺灣臺南地方法院檢察署九十九年度他字第三二七三號偵查
    卷第二頁、第三頁）可稽。基上，堪認被告自白核與事實相
    符，其上開施用第二級毒品甲基安非他命之犯行，洵堪認定
    ，應依法論罪科刑。
二、按九十三年一月九日修正施行之毒品危害防制條例第二十條
    、第二十三條將施用毒品之刑事處遇程序，區分為「初犯」
    及「五年內再犯」、「五年後再犯」。立法理由之說明係以
    ：「初犯」，經觀察、勒戒或強制戒治後，應為不起訴處分
    或不付審理之裁定；經觀察、勒戒或強制戒治執行完畢釋放
    後，「五年內再犯」者，因其再犯率甚高，原實施之觀察、
    勒戒及強制戒治既已無法收其實效，爰依法追訴或裁定交付
    審理。至於經觀察、勒戒或強制戒治執行完畢釋放後，「五
    年後再犯」者，前所實施之觀察、勒戒或強制戒治已足以遮
    斷其施用毒品之毒癮，為期自新及協助其斷除毒癮，仍適用
    「初犯」規定，先經觀察、勒戒或強制戒治之程序。從而依
    修正後之規定，僅限於「初犯」及「五年後再犯」二種情形
    ，始應先經觀察、勒戒或強制戒治程序。倘被告於五年內已
    再犯，經依法追訴處罰，縱其第三次（或第三次以上）再度
    施用毒品之時間，在初犯經觀察、勒戒或強制戒治執行完畢
    釋放五年以後，已不合於「五年後再犯」之規定，且因已於
    「五年內再犯」，顯見其再犯率甚高，原實施觀察、勒戒或
    強制戒治，已無法收其實效，即應依該條例第十條處罰。至
    於第三次（或第三次以上）施用毒品之時間，是否宜有期間
    限制？以多久為適宜？則分屬刑事政策、專門醫學之範圍，
    非審判機關所能決定，有待循立法途徑解決（最高法院九十
    七年度第五次刑事庭會議、九十五年度第七次刑事庭會議決
    議參照）。因之，本件被告雖於九十二年二月四日強制戒治
    執行完畢釋後，五年後再為本件施用第二級毒品甲基安非他
    命犯行，惟被告於上開強制戒治執行完畢後釋放後於五年內
    ，既已再犯施用毒品罪行，並經追訴、處罰，業如前述，依
    上開說明，已不合「五年後再犯」之規定，揆諸所引最高法
    院決議見解，本件即應依法追訴審判，併予敘明。
三、查甲基安非他命為第二級毒品，毒品危害防制條例第二條第
    二項第二款定有明文。故核被告鄭正心所為，係犯毒品危害
    防制條例第十條第二項之施用第二級毒品罪。被告施用第二
    級毒品甲基安非他命前，非法持有第二級毒品甲基安非他命
    之低度行為，已為其施用之高度行為所吸收，不另論罪。爰
    審酌被告有如事實欄所載之前科素行，猶不知悔改，再犯本
    件施用第二級毒品罪，並審酌其犯罪之動機、目的、手段、
    所生危害、智識程度、生活狀況，犯罪後坦承犯行態度良好
    及施用毒品自戕身心等一切情狀，量處如主文所示之刑，並
    諭知易科罰金之折算標準，以資懲儆。
據上論斷，應依刑事訴訟法第二百七十三條之一第一項、第二百
九十九條第一項前段，毒品危害防制條例第十條第二項，刑法第
十一條前段、第四十一條第一項前段，判決如主文。
本案經檢察官莊玲如到庭執行職務。
中    華    民    國    100    年    4    月    29    日
                  刑事第十四庭  法  官  陳金虎
以上正本證明與原本無異。
如不服本判決應於收受本判決後10日內向本院提出上訴書狀，並
應敘述具體理由。如未敘述上訴理由者，應於上訴期間屆滿後20
日內向本院補提理由書狀（均須按他造當事人之人數附繕本）「
切勿逕送上級法院」。
                                書記官  黃憶筑
中    華    民    國    100    年    4    月    29    日
附錄本案論罪科刑法條全文：
毒品危害防制條例第十條第二項：
施用第二級毒品者，處三年以下有期徒刑。